【裁判字號】    99,上易,303
【裁判日期】    990519
【裁判案由】    偽造文書
【裁判全文】
臺灣高等法院刑事判決                 99年度上易字第303號
上  訴  人  臺灣桃園地方法院檢察署檢察官
被      告  甲○○  53歲民.
選任辯護人  曾昭牟律師
上列上訴人因被告偽造文書案件，不服臺灣桃園地方法院97年度
簡上字第994號，中華民國98年10月8日第一審判決（起訴案號：
臺灣桃園地方法院檢察署97年度偵字第6264號），提起上訴，本
院判決如下：
    主  文
原判決撤銷。
甲○○共同連續犯行使使公務員登載不實文書罪，處有期徒刑肆
月，如易科罰金，以銀元參佰元即新臺幣玖佰元折算壹日，減為
有期徒刑貳月，如易科罰金，以銀元參佰元即新臺幣玖佰元折算
壹日；又共同犯行使使公務員登載不實文書罪，貳罪，各處有期
徒刑貳月，如易科罰金，均以新臺幣壹仟元折算壹日，均減為有
期徒刑壹月，如易科罰金，均以新臺幣壹仟元折算壹日。又共同
犯行使使公務員登載不實文書罪，處有期徒刑貳月，如易科罰金
，以新臺幣壹仟元折算壹日。應執行有期徒刑伍月，如易科罰金
，以銀元參佰元即新臺幣玖佰元折算壹日。
    事  實
一、甲○○係大陸地區女子，與臺灣地區男子張逸民（死亡，另
    經檢察官為不起訴處分確定）素不相識，甲○○為以探親名
    義來臺以達規避入出境進入臺灣地區之管制，竟與張逸民共
    同基於行使使公務員登載不實公文之犯意聯絡，共同為下列
    使公務員登載不實文書之行為：
  (一)甲○○與張逸民先於民國91年10月30日，在大陸地區福建省
    福州市民政局辦理結婚登記，並於翌日至大陸地區福建省福
    州市公證處辦理公證，取得大陸地區福建省福州市公證處所
    核發之（2002）榕公證內民字第10000 號結婚公證書，使張
    逸民取得形式上之配偶身分；嗣張逸民於同年11月9 日返臺
    ，並於同年11月14日持前揭結婚公證書，向財團法人海峽交
    流基金會（下稱海基會）申請驗證，使海基會核發（91）核
    字063386號證明書；復於同年11月15日，由張逸民持前揭結
    婚公證書、海基會證明書及戶口名簿、身分證、印章等證件
    ，至桃園縣八德市戶政事務所，填具甲○○為其配偶等不實
    內容之「結婚登記申請書」，據以申辦結婚之戶籍登記，使
    不知情之戶政機關承辦公務員陷於錯誤，將該不實之結婚事
    項登載於其職務上所掌之戶籍登記簿，並據此核發配偶欄為
    甲○○之不實登記戶籍謄本1 份，及換發配偶為甲○○之國
    民身分證1 枚予張逸民，足生損害於戶政機關對結婚登記及
    戶籍資料管理之正確性。
  (二)繼於91年11月間某日，張逸民持前揭使公務員登載不實之戶
    籍謄本、戶口名簿及國民身分證，前往桃園縣政府警察局八
    德分局大安派出所，填具「大陸地區人民進入臺灣地區保證
    書」，虛偽填載與甲○○係夫妻關係，經承辦警員黃建富實
    質審查後，將「張逸民與被保人甲○○係夫妻關係，願意完
    全負起保證人責任」之事項，登載於保證書之簽註意見欄。
    再於同年11月15日，張逸民填具「大陸地區人民進入臺灣地
    區旅行證申請書」後，檢具上開「大陸地區人民進入臺灣地
    區保證書」及使公務員登載不實之戶籍謄本、國民身份證等
    資料，向內政部警政署入出境管理局（下稱入出境管理局）
    以配偶來臺團聚為由，申請甲○○入境臺灣地區，經該管公
    務員實質審查後，於同年11月21日核發「中華民國臺灣地區
    入出境許可證」予甲○○，嗣甲○○於92年1月2日持前揭許
    可證進入臺灣地區。其後，張逸民又於92年12月30日、93年
    6 月28日及94年12月28日，分別持前揭使公務員登載不實之
    戶籍謄本等資料，連同其所填具之申請書向入出境管理局申
    請甲○○之依親居留證延期或加簽，並均經該管公務員實質
    審查後予以核准。
  (三)甲○○與張逸民復承前行使使公務員登載不實文書之概括犯
    意聯絡，於93年11月1 日，由張逸民持前揭使公務員登載不
    實之戶籍謄本、戶口名簿及國民身分證，前往入出境管理局
    ，填具「大陸地區人民進入臺灣地區保證書」，虛偽填載與
    甲○○係夫妻關係，經承辦人員實質審查後，將「張逸民與
    被保人甲○○係夫妻關係，願意完全負起保證人責任」之事
    項，登載於保證書之簽註意見欄。再於同年11月5 日，亦係
    由張逸民填具「大陸地區人民進入臺灣地區旅行證申請書」
    後，檢具上開「大陸地區人民進入臺灣地區保證書」及使公
    務員登載不實之戶籍謄本、國民身份證等資料，向出境管理
    局以配偶來臺團聚為由，申請甲○○入境臺灣地區，經該管
    公務員實質審查後，於同年11月19日核發「中華民國臺灣地
    區入出境許可證」予甲○○，嗣甲○○即先後於95年3月9日
    及96年3月5日持前揭許可證進入臺灣地區。
  (四)甲○○與張逸民為使甲○○來台後得延長入境期限，復分別
    於95年11月8日、96年1月16日及96年10月23日，另各基於行
    使使公務員登載不實文書之犯意聯絡，由張逸民分別持上揭
    使公務員登載不實之戶籍謄本，連同所填具之申請書向入出
    境管理局申請甲○○之依親居留證延期或加簽，亦均經該管
    公務員實質審查後予以核准。
  (五)嗣因張逸民於96年12月10日車禍身亡，張逸民之子女乙○○
    、丁○○為張逸民辦理除戶登記時，始發現張逸民之配偶欄
    記載甲○○而報警，經警循線查悉上情。
    理  由
一、程序方面：被告以外之人於審判外之陳述，經當事人於審判
    程序同意作為證據，法院審酌該言詞陳述或書面陳述作成時
    之情況，認為適當者，亦得為證據。當事人、代理人或辯護
    人於法院調查證據時，知有第159條第1項不得為證據之情形
    ，而未於言詞辯論終結前聲明異議者，視為有前項之同意。
    刑事訴訟法第159條之5定有明文。以下所引被告以外之人於
    審判外之書面陳述等證據，經本院詢問關於證據能力，檢察
    官、被告均表示無意見，辯護人則同意作為證據，復均經提
    示，當事人及辯護人未於言詞辯論終結前聲明異議，本院審
    酌該等證據作成之情況，無違法取得情事，認為適於為本件
    認定事實之依據，依刑事訴訟法第159條之5第2 項規定，應
    具有證據能力。
二、訊據被告甲○○否認有何上揭犯行，辯稱：其平日與外甥女
    丙○○居住在基隆，張逸民每星期五會來其住處同住，至週
    一早上離開等語。經查：
  (一)張逸民與其女乙○○同住20餘年，平日與乙○○、乙○○之
    夫黃崑雄、乙○○之女黃衍潔等人同住台北縣鶯歌鎮○○○
    路，張逸民除前往大陸外，均無外宿情形，其因經營檳榔攤
    ，天天開店，沒有休息，父親張逸民每日均會幫忙看店，且
    在外孫女上學、上班日，須一早即送外孫女上學、上班，被
    告於張逸民出殯之前一日，前往乙○○經營之商店，其向當
    時在店裡之黃衍潔自稱係張逸民之友人，留下電話號碼，乙○○事後撥打該電話邀被告於張逸民出殯日來送行，乙○○
    因而與甲○○在張逸民出殯當日第一次見面，張逸民從未向
    家人提及其再婚，張逸民每隔數月會前往基隆一次，向家人
    表示其要前往看大陸朋友，均當日來回，張逸民之子女丁○○、乙○○及外孫黃衍潔均不知悉張逸民與被告結婚等情，
    業經證人乙○○於偵查及原審證述明確（見偵卷第99頁起、
    第127頁起、原審簡上卷第105頁起），核與丁○○、黃衍潔
    於偵查時所證述之內容相符（見偵卷第93頁起、第137 頁起
    ），足證被告確無與張逸民共同生活之事實，被告辯稱曾與
    張逸民同住鶯歌鎮○○○路住處云云，並不可採。
  (二)被告辯稱：張逸民每月支付租金新台幣（下同）3000元，為
    其承租丙○○位在基隆市○○路住處之一個房間，且每週張
    逸民均會與其共同生活於該處云云，並舉證人即被告之外甥
    女丙○○及丙○○之配偶郭修仁為證，觀諸證人郭修仁於原
    審之證言，雖證稱張逸民與被告搬至其基隆住處，其妻分租
    予被告之租金為每月3000元云云，與被告所述相符，惟關於
    被告租金商談及交付詳情、張逸民每週至該租屋處之日期等
    重要事項，與被告所述則顯有不符，郭修仁證稱：張逸民有
    時候禮拜一在，有時候禮拜二在，不知道什麼時候會在，大
    約是其下班時會看到張逸民，被告至其住處居住一事，並無
    人與其商談，只有其妻對其告知此事，租金金額是由其提出
    ，由其妻出面與被告夫妻談，每月租金均由張逸民對其交付
    云云（見原審簡上卷第71頁起）。被告於原審則供稱：張逸
    民星期五的晚上會來，星期一早上會離開，租屋事宜是由郭
    修仁與張逸民洽談，租金金額由張逸民所提，每月租金有時
    是其本人支付，有時由張逸民支付等語（見原審上訴卷第48
    頁起）。又被告與證人丙○○具有親屬關係，此經被告供述
    明確，衡情證人丙○○及其夫郭修仁有偏袒迴護被告之動機
    ，郭修仁之證詞與被告之陳述復有上揭明顯不合之處，是證
    人郭修仁、丙○○證詞之真實性，誠有可疑，難作為有利被
    告認定之依據。又被告就其結識張逸民，進而結婚之經過，
    先於警詢時供稱：其於89年4 月底經大陸地區親戚陳雲華介
    紹認識張逸民，認識3 個月後即結婚，並於91年10月30日在
    福建省福州市公證處辦理結婚登記，張逸民大概去大陸地區
    找過其4次，第1、2次都住約1個月才回台灣云云（見偵卷第
    8、9頁），嗣於偵查中供陳：有大陸朋友介紹其與張逸民認
    識，認識1個多月結婚云云（見偵卷第120頁），前後所述已
    有不一，且與卷附張逸民之旅客入出境記錄查詢資料所示，
    張逸民與被告結婚前，僅於81年間有出國1 次之紀錄，與被
    告所述顯不相符，且張逸民於92年1 月11日出境，同年月29
    日入境，而被告首次入境我國係於92年1月2日，該次入境至
    95年1 月26日始出境，有卷附被告之旅客入出境記錄查詢資
    料可憑（見偵卷第14至16頁），被告首次入境臺灣僅數日，
    張逸民竟出境18日，其二人與真實結婚共同生活之情形實屬
    不同。
  (三)就被告與張逸民住居情形乙節，被告於偵查中供稱：「（妳
    結婚來台後是否都跟外甥女一起住？）對。」、「（妳去張
    逸民家幾次？）沒有去過張逸民家。」、「（妳跟妳外甥女
    一起住時張逸民是否有一起住？）是。」、「（妳有在張逸
    民的女兒乙○○的家住過嗎？）有，剛來台灣的幾天有在張
    逸民的女兒乙○○家住過。」、「（張逸民住那裡？）都跟
    他女兒乙○○一起住。」、「（為何剛才稱張逸民都跟妳一
    起住？）（不語）。」（見偵卷第120 頁），不僅多處矛盾
    ，復與其於原審所供述：伊來台後一開始住在鶯歌，來來往
    往總共住5、6個月等語不符，被告又於偵查中稱張逸民每星
    期至其住處四次，過夜隔天早上回去云云，與其於原審所述
    每星期五至其住處，至下星期一早上離開云云，亦不相符，
    被告所述自難採信。
  (四)復觀卷附之張逸民訃文，其上親屬欄並未記載被告之姓名（
    見偵卷第97-1頁），再參以證人黃衍潔於偵查中證稱：被告
    於張逸民出殯當日，包一個奠儀過來，又於張逸民骨灰進塔
    當天，亦有至台北縣鶯歌鎮○○○路24號1 樓，與乙○○談
    話，談完隨即離去，未參加進塔儀式等語（見偵卷第138 頁
    ），果被告確出於真意與張逸民結婚，以未亡人之身分斷無
    不參加進塔儀式等舉措，是被告非出於結婚之真意與張逸民
    結婚至明。被告雖辯稱曾與張逸民及張逸民之家人同住云云
    ，惟經張逸民之外孫黃衍潔於偵查時即證述：若曾同日，被
    告怎可能不認識渠等等語反駁，被告所辯，亦見不合理之處
    （見偵卷第138頁）。
  (五)綜上，被告假結婚一事有上開數位證人之證詞可稽，被告之
    辯解乏實據而不可採信，此外，復有結婚登記申請書、大陸
    地區人民進入台灣地區旅行證申請書、大陸地區人民進入台
    灣地區保證書、中華民國台灣地區旅行證申請書等在卷可參
    ，被告犯行事證明確。
三、本案相關法律之比較適用：
  (一)查被告自91年11月15日起至94年12月28日止，以不實之結婚
    事項使戶政機關於所掌之公文書為不實之記載，復多次持該
    使公務員登載不實之戶籍謄本向警察機關及境管機關行使之
    行為後，刑法業於94年2月2日經總統以華總一義字第094000
    14901號令修正公布，並於95年7月1 日施行，參酌最高法院
    95年5月23日刑事庭第8次會議決議意旨，修正後刑法第2 條
    第1 項之規定係規範行為後法律變更所生新舊法律比較適用
    之準據法，於修正後刑法施行後，應適用修正後刑法第2 條
    第1 項之規定，為「從舊從輕」之比較；另於比較時應就罪
    刑有關之共犯、未遂犯、想像競合犯、牽連犯、連續犯、結
    合犯，以及累犯加重、自首減輕暨其他法定加減原因（如身
    分加減）與加減比例等一切情形，本於統一性及整體性原則
    ，綜其全部罪刑之結果而為比較。是審酌：
    1.修正後刑法第33條第5款規定「罰金：新臺幣1 千元以上，
      以百元計算之。」與修正前刑法第33條第5 款規定「罰金
      ：1 元以上。」不同，本案被告所犯法條關於罰金刑部分
      ，經比較新舊法結果，以舊法之規定較有利於被告。
    2.刑法第28條原規定：「二人以上共同『實施』犯罪之行為
      者，皆為共同正犯。」新法修正為：「二人以上共同『實
      行』犯罪之行為者，皆為共同正犯。」新法共同正犯之範
      圍已有限縮，排除陰謀犯、預備犯之共同正犯，新、舊法
      就共同正犯之範圍既因此而有變動，自屬犯罪後法律有變
      更，而非僅屬純文字修正，應有新、舊法比較適用之問題
      ，而經新、舊法比較結果，本件被告係基於共同犯罪之意
      思而參與犯罪構成要件行為，上述刑法第28條之修正內容
      ，對本件被告而言並無較為有利，依刑法第2條第1項前段
      之規定，即應適用行為時即修正前之刑法第28條之規定。
    3.新修正刑法第51條第5 款之規定，有期徒刑定應執行刑之
      上限，由不得逾20年提高為不得逾30年，此屬相當科刑規
      範之變更。比較新、舊法之規定，應以修正前之刑法第51
      條第5款之規定較有利於被告。
    4.新修正之刑法將原刑法第56條關於連續犯之規定廢除。準
      此，除法理上合於接續犯、包括一罪之情形仍可認為構成
      單一之犯罪外，其於數犯罪行為之情形，即應依刑法第51
      條之規定予以分論併罰。是比較新、舊法之規定，應以修
      正前之刑法第56條規定較有利於被告。
    5.綜上，經綜其全部罪刑之結果而為比較，以修正前刑法之
      規定較有利於被告，爰依刑法第2條第1項前段之規定，一
      體適用修正前刑法之規定。
    6.又查於被告前開行為後，刑法第41條第1 項亦經總統於94
      年2月2日修正公布，並依刑法施行法第10條之1 規定自95
      年7月1日施行。修正前刑法第41條第1項前段原規定：「
      犯最重本刑為5年以下有期徒刑以下之刑之罪，而受6個月
      以下有期徒刑或拘役之宣告，因身體、教育、職業、家庭
      之關係或其他正當事由，執行顯有困難者，得以1元以上3
      元以下折算一日，易科罰金。」且被告行為時之易科罰金
      折算標準，依修正前罰金罰鍰提高標準條例第2條前段（
      現已刪除）之規定，本係就其原定數額提高為100倍折算1
      日，故被告行為時之易科罰金折算標準乃以銀元300 元折
      算1日，經折算後應以新臺幣900元折算為1 日。惟修正後
      刑法第41條第1項前段則改以：「犯最重本刑為5年以下有
      期徒刑以下之刑之罪，而受6 個月以下有期徒刑或拘役之
      宣告者，得以新臺幣1,000元、2,000元或3,000 元折算一
      日，易科罰金。」乃就易科罰金之折算標準予以提高。從
      而，比較修正前、後所定之易科罰金折算標準，當以修正
      前之規定較有利於被告，亦應依刑法第2條第1項前段之規
      定，適用行為時即修正前之舊法。
    7.被告於上開刑法修正後，又於95年11月18日、96年1 月16
      日及96年10月23日，分別持上揭使公務員登載不實之戶籍
      謄本向入出境管理局申請依親居留證延期或加簽，因被告
      此部分之行為係在前揭刑法修正後，自應獨立適用修正後
      之法律，並無比較新舊法之問題，併此敘明。
四、論罪與科刑：核被告所為，就犯罪事實(一)部分，係犯刑法第
    214 條之使公務員登載不實文書罪；就犯罪事實(二)(三)(四)部分
    ，均係犯刑法第216條、第214條之行使使公務員登載不實文
    書罪。被告使公務員登載不實文書之低度行為，為行使使公
    務員登載不實文書之高度行為所吸收，不另論罪。被告與共
    犯張逸民間，就前開行使使公務員登載不實文書之犯行，有
    犯意聯絡及行為分擔，應論以共同正犯。又被告自91年11月
    15日起至94年12月28日止先後多次行使使公務員登載不實文
    書之犯行（即犯罪事實(一)(二)(三)部分），時間緊接，犯罪構成
    要件相同，顯係基於概括犯意為之，為連續犯，應依修正前
    刑法第56條之規定論以一罪，並加重其刑；至起訴意旨認被
    告於91年間及93年間之行使使公務員登載不實文書犯行，應
    分論併罰，容有誤會，應予敘明。再被告於刑法修正前所犯
    之連續行使使公務員登載不實文書犯行，與其於刑法修正後
    即95年11月18日、96年1月16日及同年10月23日所犯之3次行
    使使公務員登載不實文書犯行（即犯罪事實(四)部分），因刑
    法修正後已刪除連續犯之規定，業如前述，自無從再以連續
    犯論擬，應予分論併罰。檢察官上訴以原審為無罪之判決有
    認事之違誤，為有理由，應就原判決撤銷改判，另為有罪之
    判決。爰審酌被告為達其來臺居留之目的，以假結婚之方式
    向戶政機關辦理結婚登記，以取得登載不實之戶籍謄本，嗣
    後又持該不實戶籍謄本多次向警察機關及境管機關行使，對
    於主管機關之有效管理及國家秩序之危害非輕，且被告犯後
    猶否認犯行，亦難見其確具悔意，惟念及被告無前科記錄，
    有本院被告前案紀錄表1 份附卷可參，及其犯罪之動機、目
    的、手段暨所生損害等一切情狀，就犯罪事實(一)(二)(三)部分之
    連續行使使公務員登載不實文書犯行，量處有期徒刑4 月，
    另就犯罪事實(四)部分之3 次行使使公務員登載不實文書犯行
    ，各量處有期徒刑2 月，並於斟酌本案犯罪情節及被告資力
    等節後，各諭知如主文第2 項所示之易科罰金折算標準，以
    示懲戒。被告於91年11月15日起至94年12月28日止之連續行
    使使公務員登載不實文書犯行，及95年11月18日、96年1 月
    16日之2 次行使使公務員登載不實文書犯行，其犯罪時點既
    均在96年4 月24日之前，且其所犯之罪核與中華民國96年罪
    犯減刑條例第2條第1項之規定相符，復無同條例第3 條之除
    外情事存在，自應依該條例第2條第1項第3款及第7條之規定
    ，分別減其宣告刑2分之1，並依法分別諭知其宣告刑及減得
    之刑，並分別諭知如主文第2 項所示之易科罰金折算標準，
    及定其應執行刑及諭知如主文所示之易科罰金折算標準。
五、不另為無罪之諭知：
  (一)起訴意旨另以：被告復於91年11月間某日及93年11月1 日，
    由張逸民持使公務員登載不實之戶籍謄本、戶口名簿及身分
    證，分別前往桃園縣政府警察局八德分局大安派出所及入出
    境管理局，填具「大陸地區人民進入臺灣地區保證書」，辦
    理對保事宜，致承辦之不知情該管公務員，將張逸民與被告
    為夫妻載於公文書即上開保證書之簽註意見欄上；復由張逸
    民填具「大陸地區人民進入臺灣地區旅行證申請書」，並檢
    具上開「大陸地區人民進入臺灣地區保證書」、其本人之身
    分證、戶籍登記簿謄本等資料，於91年11月15日及93年11月
    5 日，向入出境管理局以配偶來臺探親為由，申請被告入境
    ，致入出境管理局該管公務員不知有偽而於上開旅行證申請
    書之公文書上記載「91年10月30日結婚」等不實之事項，而
    發給被告入境許可證，而使被告得以合法探視方式非法進入
    臺灣地區，足生損害警察機關對於戶政資料管理及入出境管
    理局對於入出境管理之正確性。因認被告此部分之行為另涉
    犯刑法第216條、第214條之行使使公務員登載不實公文書罪
    嫌等語。
  (二)按刑法第214 條所謂使公務員登載不實事項於公文書罪，須
    一經他人之聲明或申報，公務員即有登載之義務，並依其所
    為之聲明或申報而為登載，而屬不實事項者，始足構成，若
    其所為聲明或申報，公務員尚須為實質之審查，以判斷其真
    實與否，始得為一定之記載者，即非本罪所稱之使公務員登
    載不實（最高法院73年台上字第1710號判例意旨參照）。茲
    依內政部所訂頒「大陸地區配偶申請在臺灣地區定居送件須
    知」之規定，大陸地區配偶欲申請來台定居須檢具保證書，
    原則上由依親對象或在臺灣地區設有戶籍之二親等內親屬 1
    人為保證人，並應持保證書至保證人戶籍地派出（分駐）所
    辦理對保手續，由對保單位簽註意見及負責查證真偽，足見
    大陸地區人民進入臺灣地區保證書上「對保或證明機關（構
    ）簽註意見欄」應由負責對保之員警依法查證真偽後始得據
    實簽註意見。復查，入境管理事涉國家安全，入出境管理機
    關對外國人或大陸地區人民所提之入境申請本有實質審查權
    ，並非僅為形式審查，是茍發現入境申請之事實並非真實，
    自得予以駁回，再大陸地區人民如以與臺灣地區人民虛偽結
    婚之方式申請入境來臺，於其入境後遭發覺者，警察機關並
    得依臺灣地區與大陸地區人民關係條例第18條第1項第1款、
    同條例施行細則第13條之規定，逕行強制出境，則該入境申
    請之審核機關於審核大陸地區人民入境申請時，確有實質審
    查之權。由是觀之，本案被告雖因辦理假結婚事宜，分別使
    桃園縣政府警察局八德分局大安派出所及入出境管理局等單
    位為錯誤事實之記載，惟參諸前揭說明，前開負責對保之警
    察機關與入出境管理局本即應基於其職權針對前述事項從事
    實質及形式之審查，苟未為任何審查而逕自登載，揆諸前揭
    判例意旨，仍難遽以刑法第214 條之使公務員登載不實文書
    罪相繩。從而，聲請簡易判決處刑意旨認被告此部分之行為
    亦涉犯刑法第216條、第214條之行使使公務員登載不實罪，
    尚有未洽；惟聲請簡易判決處刑意旨認被告此部分所為，與
    前開經論罪科刑部分間，有連續犯之裁判上一罪關係，爰不
    另為無罪之諭知。
據上論斷，應依刑事訴訟法第369條第1項前段、第364條、第299
條第1項前段，刑法第2條第1 項前段條、第216條、第214條，刑
法及修正前刑法第28條、第41條第1 項前段、修正前刑法第56條
、第51條第5款，修正前罰金罰鍰提高標準條例第2條，現行法規
所定貨幣單位折算新臺幣條例第2條，刑法施行法第1條之1第1項
、第2項前段，中華民國96年罪犯減刑條例第2條第1項第3款、第
7條、第9條、第10條第1項，判決如主文。
本案經檢察官劉靜婉到庭執行職務。
中    華    民    國    99    年    5     月    19    日
                  刑事第二十一庭審判長法  官  蔡聰明
                                      法  官  許永煌
                                      法  官  趙文
以上正本證明與原本無異。
不得上訴。
                                      書記官  葉金發
中    華    民    國    99    年    5     月    19    日

附錄：本案論罪科刑法條全文
中華民國刑法第216條（行使偽造變造或登載不實之文書罪）
行使第210條至第215條之文書者，依偽造、變造文書或登載不實
事項或使登載不實事項之規定處斷。
中華民國刑法第214條（使公務員登載不實罪）
明知為不實之事項，而使公務員登載於職務上所掌之公文書，足
以生損害於公眾或他人者，處3年以下有期徒刑、拘役或5百元以
下罰金。

司法院資訊處製作；財團法人民間司法改革基金會備份。
